臺灣基隆地方法院民事裁定  
109年度監宣字第213號
聲  請  人  朱薇樺  

相對人即受
監護宣告人  朱陳錫  



利害關係人  朱若語  



上列聲請人聲請監護宣告事件，本院裁定如下：
    主    文
宣告朱陳錫（男、民國00年0月00日生、身分證統一編號：Z0000
00000號）為受監護宣告之人。
選定朱薇樺（女、民國00年00月00日生、身分證統一編號：Z000
000000號）為受監護宣告之人之監護人。
指定朱若語（女、民國00年0月00日生、身分證統一編號：Z0000
00000號）為會同開具財產清冊之人。
聲請費用新臺幣壹仟元由受監護宣告之人負擔。
    理    由
一、聲請意旨略以：聲請人之父即相對人朱陳錫於民國108年7月
    23日因車禍，致不能為意思表示或受意思表示，現安置於新
    昆明醫院附設護理之家接受照護，為此聲請對其為監護之宣
    告，並聲請選任聲請人為監護人及指定利害關係人朱若語為
    會同開立財產清冊之人等語。
二、按對於因精神障礙或其他心智缺陷，致不能為意思表示或受
    意思表示，或不能辨識其意思表示之效果者，法院得因本人
    、配偶、四親等內之親屬、最近一年有同居事實之其他親屬
    、檢察官、主管機關或社會福利機構之聲請，為監護之宣告
    ，民法第14條第1項定有明文。次按受監護宣告之人應置監
    護人；法院為監護之宣告時，應依職權就配偶、四親等內之
    親屬、最近一年有同居事實之其他親屬、主管機關、社會福
    利機構或其他適當之人選定一人或數人為監護人，並同時指
    定會同開具財產清冊之人；法院選定監護人時，應依受監護
    宣告之人之最佳利益，優先考量受監護宣告之人之意見，審
    酌一切情狀，並注意下列事項：一受監護宣告之人之身心狀
    態與生活及財產狀況。二受監護宣告之人與其配偶、子女或
    其他共同生活之人間之情感狀況。三監護人之職業、經歷、
    意見及其與受監護宣告之人之利害關係。四法人為監護人時
    ，其事業之種類與內容，法人及其代表人與受監護宣告之人
    之利害關係，民法第1110條、第1111條第1項及第1111條之1
    亦分別定有明文。
三、經查：
  ㈠聲請人主張之前揭事實，業據其提出戶籍謄本、亞洲大學附
    屬醫院診斷證明書為證。又經本院囑託長庚醫療財團法人基
    隆長庚紀念醫院就相對人之精神狀態予以鑑定，鑑定結果略
    以：朱員（即相對人）57歲時，因騎車途中摔倒，罹患蜘蛛
    膜下腔出血，後期肢體及認知功能逐漸退化，現呈現臥床、
    需他人餵食流質飲食、使用尿布之狀態，完全無法自理日常
    生活事物，現安置於新昆明醫院護理之家接受照顧。綜合以
    上所述，朱員之過去生活史、疾病史、身體檢查及精神狀態
    檢查結果，認朱員因「腦傷後失智症」，致其為意思表示、
    受意思表示和辨識其意思表示效果之能力已達「完全不能」
    之程度，可為「監護宣告」等語，有長庚醫療財團法人基隆
    長庚紀念醫院110年1月26日長庚院基字第1100100065號函附
    精神鑑定報告書乙件在卷可按。綜合上情，足認相對人確因
    心智缺陷，已達不能為意思表示或受意思表示之程度。從而
    ，聲請人聲請對相對人為監護之宣告，為有理由，應予准許
    。
  ㈡本院為審酌相對人之最佳利益，選任適任之監護人及開具財
    產清冊人之人選，依職權囑託基隆市政府社會處對聲請人、
    相對人、利害關係人為調查，其綜合評估及建議略以：聲請
    人朱薇樺有固定職業及收入，並有意願擔任監護人，每月會
    前往護理之家探視應受監護宣告人2次，且對應受監護宣告
    人未來之監護規劃及財產管理均具體可行，過去亦無對應受
    監護宣告人有任何不利之事由等，經社工評估聲請人朱薇樺
    並無不適任監護人之情事，故建議選任朱薇樺為監護人。利
    害關係人朱若語目前身心狀況良好，並有意願擔任會同開具
    財產清冊之人，且每月會去護理之家探視應受監護宣告人1
    次，經社工評估利害關係人朱若語並無不適任開具財產清冊
    人之情事，故建議選任朱若語為會同開具財產清冊之人等語
    ，有基隆市政府109年12月18日基府社障貳字第1090258493
    號函附成年監護訪視調查評估報告統一參考指標及格式在卷
    可參。
  ㈢本院參酌上開鑑定報告、訪視報告、聲請人之主張及本院卷
    內相關證據資料，認聲請人為相對人之長女，負責相對人之
    醫療及相關開銷事宜，對相對人之照護及財產事務均有規劃
    ，自適宜擔任相對人之監護人；而利害關係人朱若語則為相
    對人之三女，亦為相對人之至親，共同協助相對人之醫療、
    開銷事宜，且有擔任開具財產清冊之人之意願，參以相對人
    之最近親屬即聲請人、利害關係人、相對人之次女朱翊寧均
    同意由聲請人擔任相對人之監護人，並由利害關係人擔任開
    具財產清冊之人，有聲請人提出之親屬會議同意書在卷可稽
    。本院審酌上情，認由聲請人擔任監護人，應符合受監護宣
    告之人之最佳利益，爰選定聲請人為監護人，並指定朱若語
    為會同開具財產清冊之人。另監護人朱薇樺應依據民法第11
    13條準用同法第1099條第1項之規定，對於受監護宣告之人
    即相對人之財產，會同朱若語於2個月內開具財產清冊，並
    陳報法院，併此敘明。
四、依家事事件法第164條第2項，裁定如主文。
中　　華　　民　　國　　110 　年　　2 　　月　　19　　日
                  家事法庭法  官  何怡穎
以上正本係依照原本作成。
如不服本裁定應於送達後十日內向本院提出抗告狀，並繳納抗告
費新臺幣1千元。
中    華    民    國    110    年    2    月    19    日
                           書記官  葉憶葇